臺灣臺北地方法院民事判決　　　　　　　94年度訴字第2418號
原　　　告　國泰世華商業銀行股份有限公司
法定代理人　甲○○
訴訟代理人　乙○○
被　　　告　丙○○
　　　　　　　　　　　　號
上列當事人間請求給付信用卡消費款事件，本院於民國九十四年
六月三十日言詞辯論終結，判決如下：
    主    文
被告應給付原告新台幣伍拾玖萬壹仟捌佰玖拾陸元，及其中本金
新台幣拾玖萬肆仟壹佰拾元部分自民國九十四年五月二十
二日起至清償日止，按年息19.7%計算之利息；另本金新台幣壹
拾柒萬捌仟伍佰壹拾肆元部分自民國九十四年五月二十二日起，
逾期在民國九十五年五月十日以內者，按年息5.88%計算之利息
，另按月給付帳務管理費新台幣貳佰捌拾捌元，逾期超過民國九
十五年五月十日者，以年息14.88%計算之利息。
訴訟費用由被告負擔。
    事實及理由
一、本件依信用卡約定條款第二十六條前段約定，因本契約涉訟
    時，持卡人／商務卡申請人即被告並同意以台灣台北地方法
    院即本院為第一審管轄法院，本院就本件自有管轄權；又被
    告未於言詞辯論期日到場，核無民事訴訟法第386條所列各
    款情形，應依原告之聲請，由其一造辯論而為判決。均合先
    敘明。
二、原告主張：（一）被告丙○○於民國92年12月19日與其成立
    信用卡使用契約，領用如附表編號 1所示之信用卡使用，依
    約被告就使用系爭信用卡所生之債務，負全部給付責任，被
    告領用系爭信用卡後，即得於各特約商店記帳消費，但應依
    約於當期繳款截止日前向其全部清償，或以循環信用方式繳
    付最低應繳金額，逾期清償者，依約除喪失期限利益外，應
    另行給付按年息19.7%計算之利息。（二）被告丙○○另於
    92 年5月9日簽立餘額代償申請書，由其以如附表編號2所示
    之代償卡代付被告於第三人遠東銀行之信用卡欠款，就該代
    償部分之利息及費用，計收方式係以代償後，前24個月內按
    月計收代償餘額1.1%計算之手續費（即前述期間內不計收利
    息），上述期間屆滿，則更以年息19.7%計收利息。（三）
    被告丙○○另又於93年11月10日簽立餘額代償申請書，由其
    以如附表編號3所示之代償卡代付被告於第三人玉山銀行、
    中國國際銀行及聯邦銀行之信用卡欠款，就該代償部分之利
    息及費用，計收方式係以代償後，前18個月內以年息5.88%
    計收利息，另按月收取帳務管理費新台幣（下同）二百八十
    八元，第19個月起以年息14.88%計收利息。（四）被告丙○
    ○復於93年9月8日與其成立如附表編號4所示之信用卡簡易
    通信貸款契約，向其貸款36萬元，依約於每月應付月付金
    9,100元（含手續費3,100元）（原載為按年息18.5%計算利
    息，依年金法按月計付本息），並約定分60期清償，併入信
    用卡帳單中與信用卡消費帳款一同繳納。依約定條款第1條
    之約定，如未依約於繳款期限前繳款或未繳足月付金時，其
    得將未繳金額之本金部分或經其主張視為到期之本金部分，
    按信用卡循環利率（年息19.7%）計算利息。另依約倘為延
    遲繳款經其主張暫停被告信用卡之權利時，除喪失期限利益
    外，視同全部到期。（五）被告丙○○又於94 年3月31日與
    其成立如附表編號5所示之信用卡簡易通信貸款契約，向其
    貸款33萬元，用以償還前筆簡易通信貸款之餘額，約定按年
    息14.8%計算利息，並約定分60期清償，採本利平均攤還方
    式按月計付本息，併入信用卡帳單中與信用卡消費帳款一同
    繳納。依約定條款第1條之約定，如未依約於繳款期限前繳
    款或未繳足月付金時，其得將未繳金額之本金部分或經其主
    張視為到期之本金部分，按信用卡循環利率（年息19.7%）
    計算利息。另依約倘為延遲繳款經其主張暫停被告信用卡之
    權利時，除喪失期限利益外，視同全部到期。詎被告至94年
    5月21日止，帳款尚餘591,896元未按期繳付（含信用卡帳款
    金額本金10,160元、利息831元，合計為10,991元，信用卡
    簡易通信貸款帳款金額本金357,916元、利息11,112元，合
    計為369,028元，及代償金額為211,877元，其中已到期部分
    本金26,057元、手續費1,430元，餘未到期部分本金178,514
    元、利息4,436元、手續費1,440元），迭經催討無效，為此
    提起本件訴訟等語。並聲明：如主文第1項所示。
三、被告方面：被告未提出書狀作何聲明或陳述。
四、得心證之理由：
（一）原告主張之事實，已據其提出信用卡消費帳款債權明細報
      表2件、二次餘額代償申請表格、餘額代償申請表格、信
      用卡申請書、約定條款、信用卡簡易通信貸款申請書各1
      件、信用卡系統--歷史帳單彙總查詢2件、簡易貸款--客
      戶歸戶資料明細查詢1件、戶籍謄本等件為證，核屬相符
      ，被告未於言詞辯論期日到場，亦未提出書狀作何聲明或
      陳述，堪信原告主張為真實。
（二）按（消費借貸之）借用人應於約定期限內，返還與借用物
      種類、品質、數量相同之物，未定返還期限者，借用人得
      隨時返還，貸與人亦得定一個月以上之相當期限，催告返
      還。民法第478條定有明文。又遲延之債務，以支付金錢
      為標的者，債權人得請求依法定利率計算之遲延利息。但
      約定利率較高者，仍從其約定利率。同法第233條第1項亦
      有明定。查，被告丙○○既至94年5月21日止，帳款尚餘5
      91,896元未按期繳付（含信用卡帳款金額為10,991元，信
      用卡簡易通信貸款帳款金額為369,028元，及代償金額為2
      11,877元），迭經原告催討無效，其全部債務視為到期，
      自應就上開信用卡消費款等欠款負一次全部清償之責。
（三）從而，原告依消費借貸及信用卡約定條款請求被告給付信
      用卡消費款591,896元（含信用卡帳款金額10,991元，信
      用卡簡易通信貸款帳款金額為369,028元，及代償金額211
      ,877 元），及其中（１）本金394,133元部分（即信用卡
      帳款本金10,160元、利息831元，信用卡簡易通信貸款帳
      款本金357,916元、利息11,112元，及代償金額中已到期
      部分本金26,057元、手續費1,430元）自94年5月22日起至
      清償日止，按年息19.7%計算之利息、（２）本金178,514
      元部分（即代償卡未到期本金）自94年5月22日起逾期在
      95年5月22日以內者按年息5.88%計算之利息，另按月給付
      帳務管理費288元，逾期超過95年5月22日者更以年息14.
      88%計算之利息，為有理由，應予准許。
（四）又原告為自台灣第一信託投資股份有限公司變更為匯通商
      業銀行股份有限公司、再變更為國泰商業銀行股份有限公
      司而來，嗣再與世華聯合商業銀行股份有限公司合併後消
      滅，而以世華聯合商業銀行股份有限公司為存續公司，並
      改名為國泰世華商業銀行股份有限公司，有原告提出之財
      政部核准函及股份有限公司變更登記表各一件在卷可稽，
      依法自已概括承受上開二家銀行之權利義務，附此敘明。
五、訴訟費用負擔之依據：民事訴訟法第78條。
中　　華　　民　　國　　94　　年　　7 　　月　　12　　日
                民事第三庭    法    　官　張明輝
以上正本係照原本作成
如對本判決上訴，須於判決送達後20日內向本院提出上訴狀
中　　華　　民　　國　　94　　年　　7 　　月　　12　　日
                              法院書記官　周其祥
附表：
編號
 1 Master  正卡（卡號：0000000000000000,國泰世華）
 2 代償 信用卡 正卡（卡號：0000000000000000,世華）
 3 代償 信用卡 正卡（卡號：0000000000000000,國泰世華）
 4 信用卡簡易通信貸款（卡號：0000000000000000,國泰世華）
 5 信用卡簡易通信貸款（卡號：0000000000000000,國泰世華）
